【裁判字號】    98,交易,48
【裁判日期】    980609
【裁判案由】    公共危險等
【裁判全文】
臺灣苗栗地方法院刑事判決              98年度交易字第48號
公  訴  人  臺灣苗栗地方法院檢察署檢察官
被      告  甲○○
上列被告因公共危險等案件，經檢察官提起公訴（97年度偵字第
4339號），本院依簡式審判程序判決如下：
    主  文
甲○○服用酒類不能安全駕駛動力交通工具而駕駛，處有期徒刑
參月。又因過失傷害人，處有期徒刑柒月。又駕駛動力交通工具
肇事，致人傷而逃逸，處有期徒刑壹年。應執行有期徒刑壹年捌
月。
    犯罪事實及理由
一、犯罪事實：
（一）甲○○自民國97年9 月6 日下午5 時30分許起，在苗栗縣
      苑裡鎮內某小吃店，飲用臺灣啤酒6 瓶後，已經注意力不
      能集中，操控能力明顯減低，達到不能安全駕駛動力交通
      工具之程度，竟仍於同日下午6 時40分許，駕駛車牌號碼
      7U─0606號自用小客車（車主吳俊儀），從該小吃店出發
      ，準備返回其台中縣大甲鎮住處，並沿苗栗縣通霄鎮縣由東往西方向行駛，於同日下午7 時15分許，途經
      苗栗縣通霄鎮縣○○里○ 鄰7 公里處時，原應注
      意在劃有分向限制線之路段，不得駛入來車之車道內，以
      避免肇生事故，危及他人之行車安全，而依當時天候晴，
      夜間有照明，路面乾燥無缺陷，亦無障礙物等情形，並能
      注意，竟疏未注意及此，因不勝酒力，竟將所駕駛之自用
      小客車駛入對向車道內，適丙○○騎乘車牌號碼JCB-190
      號重型機車，後載其母乙○○○，沿苗121 縣道由西往東
      方向駛來，因不及閃避，遭甲○○駕駛之自用小客車左側
      車頭所撞及，丙○○、乙○○○人車倒地後，丙○○因此
      受有左手肘、膝挫傷、左胸挫傷等普通傷害，乙○○○則
      受有左股骨骨折之普通傷害。詎甲○○於肇事致人受傷後
      ，未留在現場協助救護傷患或採取其他必要之安全措施，
      竟另基於肇事逃逸犯意，駕駛上開自用小客車逃逸。嗣苗
      栗縣警察局通霄分局中和派出所員警據報後，至車禍現場
      處理，並在現場撿到肇事車輛撞壞脫落之銀色後照鏡，沿
      可疑之逃逸路線繼續追查，於同日晚上9 時許，在苗栗縣
      通霄鎮○○里○○路○ 段1 鄰8 號前，發現甲○○與其隨
      後趕來之堂弟黃建華，正在更換已爆胎之左前輪，經警方
      比對該自用小客車左後照鏡損壞位置，與扣案之後照鏡吻
      合後，將甲○○帶回派出所調查，並於同日晚上9 時47分
      許，在派出所內對甲○○施以呼氣酒精濃度測試，測得其
      呼氣酒精濃度每公升高達0.84毫克。
（二）案經丙○○、乙○○○訴由苗栗縣警察局通霄分局報請台
      灣苗栗地方法院檢察署檢察官偵查起訴。
二、證據名稱：
（一）被告甲○○於警詢時及偵、審中之自白。
（二）告訴人丙○○於警詢時及檢察官偵查中之指訴。
（三）告訴人乙○○○於檢察官偵查中之指訴。
（四）證人黃建華於警詢時及檢察官偵查中之證述。
（五）警員製作之職務報告1紙。
（六）道路交通事故當事人酒精測定紀錄、刑法第185 條之3 案
      件測試觀察紀錄表各1 紙。
（七）苗栗縣警察局舉發違反道路交通管理事件通知單影本3紙
      。
（八）車號查詢汽車車籍1紙。
（九）道路交通事故現場圖、道路交通事故調查報告表（一）、
      （二）各1 紙。
（十）車禍現場照片及肇事車輛照片共12張。
（十一）敏盛綜合醫院診斷證明書2紙。
（十二）告訴人乙○○○受傷照片7張。
（十三）台灣省竹苗區車輛行車事故鑑定委員會98年1 月12日竹
        苗鑑970776字第0985300065號函附鑑定意見書1 份。
（十四）台灣苗栗地方法院檢察署刑案資料查註紀錄表、台灣高
        等法院被告前案紀錄表各1 份。
三、量刑理由：
    核被告甲○○所為，係犯刑法第185 條之3 服用酒類不能安
    全駕駛動力交通工具罪、同法第284 條第1 項前段過失傷害
    罪、同法第185 條之4 肇事致人傷害逃逸罪。被告甲○○酒
    醉駕車肇事，因而致人受傷，應就其過失傷害罪部分，依道
    路交通管理處罰條例第86條第1 項規定，加重其刑。被告甲○○以1 過失行為，同時使2 位被害人受傷，應依刑法第55
    條前段想像競合犯之規定，從一重之過失傷害罪處斷。被告
    甲○○所犯上開3 罪，犯意各別，罪名互異，應分論併罰。
    爰審酌被告甲○○無視政府宣導酒後不開車政令多年，於飲
    用大量啤酒後，竟仍執意酒後駕車返家，罔顧用路人之行車
    安全，害人害己，肇事後不留在現場協助救護傷患，反駕車
    逃逸，惡性不輕，而其對此次車禍之發生，應負全部之肇事
    責任，且被害人傷勢不輕，迄今仍未與被害人成立民事和解
    ，縱其無前科紀錄，犯後能坦白承認，惟考量被害人所受切
    膚之痛，及起訴書提到被告意圖矇騙告訴人及檢察官之惡跡
    ，量刑自不宜過輕等一切情狀，分別量處如主文所示之刑，
    並定其應執行之刑，以資懲儆。
四、應適用之法條：
（一）刑事訴訟法第273 條之1 第1 項，第299 條第1 項前段、
      第310 條之2 、第454 條第1 項。
（二）刑法第185 條之3 、第185 條之4 、第284 條第1 項前段
      、第55條前段、第51條第5 款。
（三）道路交通管理處罰條例第86條第1 項。
（四）刑法施行法第1條之1。
五、如不服本件判決，應自收受送達之日起10日內，向本院提起
    上訴。
本案經檢察官唐先恆到庭執行職務。
中    華    民    國    98    年    6    月    9     日
                  刑事第三庭    法  官  柳章峰
以上正本證明與原本無異。
如不服本判決應於收受判決後10日內向本院提出上訴書狀，並應
應敘述具體理由。其未敘述上訴理由者，應於上訴期間屆滿後20
日內向本院補提理由書 (均須按他造當事人之人數附繕本)「 切
勿逕送上級法院」。告訴人或被害人如對本判決不服者，應具備
理由請求檢察官上訴，其上訴期間之計算係以檢察官收受判決正
本之日期為準。
                                書記官 陳采瑜
中    華    民    國    98    年    6     月    9     日
附錄論罪科刑法條全文
刑法第185條之3
服用毒品、麻醉藥品、酒類或其他相類之物，不能安全駕駛動力
交通工具而駕駛者，處1 年以下有期徒刑、拘役或科或併科15萬
元以下罰金。
刑法第185條之4
駕駛動力交通工具肇事，致人死傷而逃逸者，處6 月以上5 年以
下有期徒刑。
刑法第284條第1項
因過失傷害人者，處6 月以下有期徒刑、拘役或5 百元以下罰金
，致重傷者，處1 年以下有期徒刑、拘役或5 百元以下罰金。


司法院資訊處製作；財團法人民間司法改革基金會備份。
